臺灣板橋地方法院刑事判決　　　　　　　　　　　　九十三年度簡字第一六七號
　　公　訴　人　臺灣板橋地方法院檢察署檢察官
　　被　　　告　丙○○
　　　　　　　　甲○○
　　共　　　同
　　選任辯護人　曾國龍律師
右列被告因妨害自由等案件，經檢察官提起公訴（九十二年度偵字第一一六八０號）
後，被告自白犯罪，本院合議庭裁定由受命法官改行簡易程序，以簡易判決處刑如左
：
    主  文
丙○○共同連續以加害財產之事，恐嚇他人致生危害於安全，處有期徒刑柒月；又共
同連續公然侮辱人，處拘役參拾日；又共同連續意圖散布於眾，而指摘足以毀損他人
名譽之事，處拘役參拾日；拘役部分合併執行拘役伍拾日；均緩刑貳年。
甲○○共同連續以加害財產之事，恐嚇他人致生危害於安全，處有期徒刑伍月，如易
科罰金以參佰元折算壹日；又共同連續公然侮辱人，處拘役參拾日，如易科罰金以參
佰元折算壹日；又共同連續意圖散布於眾，而指摘足以毀損他人名譽之事，處拘役參
拾日，如易科罰金以參百元折算壹日；拘役部分合併執行拘役伍拾日，如易科罰金以
參佰元折算壹日；均緩刑貳年。
    事實及理由
一、甲○○與丙○○為夫妻關係，丙○○於民國（下同）九十年七月間至九十二年四
    月十二日之期間，曾在被害人乙○○所經營位於臺北縣中和市○○路二六三巷一
    ○號之冠霖語文短期補習班（下稱冠霖補習班）擔任補習教師。因被害人乙○○
    認丙○○有違反補習班工作規則及授課態度不佳等情事，乃於九十二年四月十二
    日丙○○離職未歸後，將丙○○予以解聘，詎丙○○心有不甘，竟與其配偶甲○○基於共同恐嚇危害他人財產安全、公然侮辱及誹謗之概括犯意聯絡，於同年五
    月一日、二日、四日、五日、七日、八日、九日、十日、十三日、十四日、二十
    一日，連續多次假藉請求遣散費、預告工資及社會救助金等名義，或由丙○○獨
    自前往，或由丙○○夥同甲○○一同並攜帶冥紙前往冠霖補習班，除向冠霖補習
    班撒冥紙外，並向乙○○及補習班工作人員恫嚇稱「要讓補習班死得很難看！」
    等語（讓補習班無法營運之意），恐嚇乙○○及管理冠霖補習班財產設備負責營
    業之工作人員，致渠等心生畏懼，危害渠等財產安全（起訴事實誤認為危害渠等
    身體、財產安全）。另丙○○與甲○○又連續多次於上開期間，在冠霖補習班前
    ，以口頭或舉牌等方式共同公然侮辱乙○○為「縮頭烏龜，不敢見人！」。復基
    於散布於眾之不法意圖，共同以上述方式向往來於冠霖補習班前之不特定路人指
    摘「冠霖補習班很爛，不要來補習班」之事，致生毀損冠霖補習班負責人乙○○
    之名譽。
二、右揭犯罪事實業據被告丙○○、甲○○於本院審理時坦承不諱，核與告訴人乙○○於警訊時所為指訴及證人許慈敏、劉施玲玉於偵查中證述情節相符，並有現場
    照片十九幀足資佐證，本件事證明確，被告二人犯行堪以認定。
三、核被告丙○○與甲○○二人所為，係分別犯刑法第三百零五條之恐嚇危害他人財
    產安全罪、第三百零九條第一項之公然侮辱罪及第三百十條第一項之誹謗罪。而
    其二人有犯意聯絡及行為分擔實施，應以共同正犯論。被告丙○○、甲○○共同
    以事實欄所示撥撒冥紙及言詞行為同時恐嚇乙○○及冠霖補習班工作人員，致渠
    等心生畏懼，危害渠等財產安全，係以一行為侵害乙○○、乙○○家人及冠霖補
    習班工作人員個人財產法益，應依想像競合犯例論以一罪，此部分起訴書證據及
    所犯法條欄漏未論述，應予補正。而被告二人先後多次共同恐嚇危害安全、公然
    侮辱及誹謗等犯行，時間緊接，所犯罪名各屬相同，顯皆係基於概括犯意為之，
    俱為連續犯，應依刑法第五十六條規定各論以一罪，並均加重其刑。被告二人所
    共犯前開數罪，犯意各別，罪名不同，應分論併罰。爰分別審酌被告丙○○、甲○○犯罪動機、目的、手段、與被害人乙○○之關係及對乙○○及冠霖補習班工
    作人員所造成之損害、犯罪後坦承犯行向被害人乙○○致歉之態度等一切情狀，
    各量處如主文所示之刑，並諭知被告甲○○所處有期徒刑及拘役之易科罰金折算
    標準。末查被告丙○○與甲○○二人前未曾受有期徒刑以上刑之宣告，有台灣高
    等法院檢察署刑事資料簡覆表附卷可稽，其等因一時失慮，致犯本件之罪，經此
    科刑之教訓，當知所警愓，而無再犯之虞，本院認為前開對其等宣告之刑，以暫
    不執行為適當，爰均諭知緩刑二年，以啟自新。
據上論斷，應依刑事訴訟法第四百四十九條第二項，刑法第二十八條、第五十六條、
第三百零五條、第三百零九條第一項、第三百十條第一項、第五十五條、第四十一條
第一項前段、第五十條、第五十一條第六款、第七十四條第一款，罰金罰鍰提高標準
條例第一條前段、第二條，逕以簡易判決處刑如主文。
中      華      民      國      九十三      年      四      月    七    日
                                  臺灣板橋地方法院刑事第十二庭
                                          法  官  陳  恒  寬
右正本證明與原本無異。
不得上訴
                                          書記官  王  春  森
中      華      民      國      九十三      年      四      月    七    日
附錄論罪科刑法條
刑法第三百零五條(恐嚇危害安全罪)
以加害生命、身體、自由、名譽、財產之事，恐嚇他人致生危害於安全者，處二年以
下有期徒刑、拘役或三百元以下罰金。
刑法第三百零九條 (公然侮辱罪)
公然侮辱人者，處拘役或三百元以下罰金。
以強暴犯前項之罪者，處一年以下有期徒刑、拘役或五百元以下罰金。
刑法第三百一十條 (誹謗罪)
意圖散布於眾，而指摘或傳述足以毀損他人名譽之事者，為誹謗罪，處一年以下有期
徒刑、拘役或五百元以下罰金。散布文字、圖畫犯前項之罪者，處二年以下有期徒刑
、拘役或一千元以下罰金。
對於所誹謗之事，能證明其為真實者，不罰。但涉於私德而與公共利益無
關者，不在此限。
